【裁判字號】    97,易,1080
【裁判日期】    970630
【裁判案由】    竊盜
【裁判全文】
臺灣彰化地方法院刑事判決              97年度易字第1080號
公  訴  人  臺灣彰化地方法院檢察署檢察官
被      告  乙○○
                    號
上列被告因竊盜案件，經檢察官提起公訴（97年度偵字第4108號
），本院判決如下：
    主  文
乙○○竊盜，累犯，處拘役肆拾日，如易科罰金，以新臺幣壹仟
元折算壹日；又竊盜，累犯，處拘役參拾日，如易科罰金，以新
臺幣壹仟元折算壹日。應執行拘役陸拾日，如易科罰金，以新臺
幣壹仟元折算壹日。
    犯罪事實
一、乙○○曾於民國93年間，因犯毒品危害防制條例、竊盜、搶
    奪、收受贓物、毒品危害防制條例、詐欺等案件，經本院分
    別以93年度訴字第449 號、93年度訴字第752 號、93年度訴
    字第1428號、93年度簡字第110 號判處有期徒刑1 年、1 年
    2 月、10月、4 月、6 月、6 月確定，合併定應執行有期徒
    刑為3 年10月，入監服刑後，再經本院以96年度聲減字第21
    5 號裁定減為有期徒刑6 月、7 月、5 月、2 月、3 月、3
    月，應執行有期徒刑1 年11月，甫於96年7 月16日縮刑期滿
    而視為執行完畢。竟各別基於為自己不法所有之意圖，於下
    列時、地，為以下之竊盜行為：
    (一)於97年3 月22日下午3 時許，在彰化縣和美鎮○○路136
      巷16號前，徒手竊取丙○○所有之金屬製水溝蓋2 片（價
      值約新臺幣【下同】2000元），得手後變賣現金花用殆盡
      。
    (二)於97年3 月24日下午5 時5 分許，在彰化縣和美鎮○○路
      50巷6 號前，徒手竊取甲○○所有之金屬製水溝蓋1 片（
      價值約800元），得手後變賣現金花用殆盡。
    嗣乙○○在為有偵查犯罪職權之機關或公務員發覺前，主動
    向彰化縣警察局和美分局員警供出其前開2 次竊盜犯行，自
    首而接受裁判，始查悉上情。
二、案經彰化縣警察局和美分局報請臺灣彰化地方法院檢察署檢
    察官偵查起訴。
    理  由
一、本案被告所犯係屬刑事訴訟法第376 條第2 款所列之刑法第
    320 條第1 項之普通竊盜罪，本院爰依同法第284 條之1 之
    規定行獨任審判。次按被告以外之人於審判外之陳述，雖不
    符刑事訴訟法第159 條之1 至第159 條之4 之規定，而經當
    事人於審判程序同意作為證據，法院審酌該言詞陳述或書面
    陳述作成時之情況，認為適當者，亦得為證據。當事人、代
    理人或辯護人於法院調查證據時，知有第159 條第1 項不得
    為證據之情形，而未於言詞辯論終結前聲明異議者，視為有
    前項之同意，刑事訴訟法第159 條之5 定有明文。查本案全
    部卷證，公訴人、被告均不爭執其證據能力，本院復衡以該
    等供述證據作成時之情況，應為適當，是可認後述所引用證
    據之證據能力均無疑義，合先敘明。
二、上揭犯罪事實，業據被告乙○○於警、偵訊及本院審理時坦
    承不諱，核與證人即被害人丙○○、甲○○於警詢時證述之
    情節相符，並有現場照片共5 張在卷可稽，足見被告之自白
    與事實相符。又被告於本院審理時供稱：已將竊得物品變賣
    金錢供己花用等語（見本院97年6 月23日審判筆錄），足見
    被告確有為自己不法所有之意圖甚明。綜上，本案事證明確
    ，被告乙○○上開竊盜犯行，洵堪認定。
三、核被告就犯罪事實一(一)、(二)所為，均係犯刑法第320 條第1
    項之竊盜罪。被告所犯上開2 次竊盜犯行間，均犯意各別，
    行為互殊，應予分論併罰。再查被告於93年間，因犯毒品危
    害防制條例、竊盜、搶奪、收受贓物、毒品危害防制條例、
    詐欺等案件，經本院分別以93年度訴字第449 號、93年度訴
    字第752 號、93年度訴字第1428號、93年度簡字第110 號判
    處有期徒刑1 年、1 年2 月、10月、4 月、6 月、6 月確定
    ，合併定應執行有期徒刑為3 年10月，入監服刑後，再經本
    院以96年度聲減字第21 5號裁定減為有期徒刑6 月、7 月、
    5 月、2 月、3 月、3 月，應執行有期徒刑1 年11月，甫於
    96年7 月16日縮刑期滿執行完畢等情，有卷附之臺灣高等法
    院被告前案紀錄表1 份可按，其受有期徒刑之執行完畢，5
    年以內故意再犯本件有期徒刑以上之2 罪，均為累犯，應均
    依刑法第47條第1 項之規定加重其刑。又如犯罪事實一(一)、
    (二)所示之竊盜犯行，均係職司犯罪偵查之公務員尚未發覺前
    ，即由被告乙○○主動承認，警方始依被告之自白，循線查
    悉等情，有上開警詢筆錄附卷可參，是被告乙○○上開犯行
    之行為合於自首之規定，均依刑法第62條前段規定，減輕其
    刑，並依法先加後減之。爰審酌被告前有毒品、竊盜、搶奪
    、詐欺等多項前科，素行不佳，其正值青壯之年，不思循正
    當途徑獲取所需，任意竊取他人財物，惟其所竊取之財物價
    值尚低，與犯後坦承犯行之態度等一切情狀，分別量處如主
    文所示之刑，並定其應執行之刑，暨諭知易科罰金之折算標
    準，以示懲儆。
據上論斷，應依刑事訴訟法第299 條第1 項前段，刑法第320 條
第1 項、第41條第1 項前段、第47條第1 項、第62條前段、第51
條第6 款，刑法施行法第1 條之1 第1 項、第2 項前段，判決如
主文。
本案經檢察官蔡明達到庭執行職務。
中    華    民    國    97    年    6     月    30    日
                  刑事第一庭    法      官  胡宜如
以上正本證明與原本無異。
如不服本判決，應於送達後10日內向本院提出上訴狀，上訴書狀
應敘述具體理由（須附繕本）。
告訴人或被害人對於判決如有不服具備理由請求檢察官上訴者，
其上訴期間之計算係以檢察官收受判決正本之日期為準。
中    華    民    國    97    年    6     月    30    日
                                書  記  官  蕭秀吉
附錄本案論罪科刑法條：
中華民國刑法第320條
意圖為自己或第三人不法之所有，而竊取他人之動產者，為竊盜
罪，處 5 年以下有期徒刑、拘役或 5 百元以下罰金。
意圖為自己或第三人不法之利益，而竊佔他人之不動產者，依前
項之規定處斷。
前二項之未遂犯罰之。


司法院資訊處製作；財團法人民間司法改革基金會備份。
